臺灣高雄地方法院刑事判決　　　　　　　　　　　　九十三年度訴字第二三四八號
　　公　訴　人　臺灣高雄地方法院檢察署檢察官
　　被　　　告　甲○○
右列被告因違反毒品危害防制條例案件，經檢察官提起公訴（九十三年度毒偵字第三
一七五號），嗣因被告就被訴事實為有罪之陳述，經本院告知簡式審判程序意旨，並
聽取公訴人及被告之意見後，裁定由受命法官行簡式審判程序審理，判決如左：
    主  文
甲○○施用第一級毒品，累犯，處有期徒刑柒月，扣案之注射針筒壹支、夾鍊袋柒拾
捌個均沒收之；又施用第二級毒品，累犯，處有期徒刑肆月，扣案之殘留有甲基安非
他命之吸食器貳組沒收銷燬之，扣案之注射針筒壹支、夾鍊袋柒拾捌個沒收之。應執
行有期徒刑拾月，扣案之注射針筒壹支、夾鍊袋柒拾捌個均沒收之，殘留有甲基安非
他命之吸食器貳組沒收銷燬之。
    事  實
一、甲○○前因違反肅清煙毒條例、麻醉藥品管理等案件，分別經法院判處有期徒刑
    三年六月、六月確定，於民國九十一年四月六日縮短刑期執行完畢。
二、甲○○前因施用毒品案件，經本院以八十八年度毒聲字第一四二四號裁定送觀察
    、勒戒後，認有繼續施用毒品傾向，再經本院以八十八年度毒聲字第二四四二號
    裁定送強制戒治，於八十八年八月二十五日停止戒治付保護管束，於八十九年四
    月一日保護管束期滿，視為強制戒治期滿，並經臺灣高雄地方法院檢察署檢察官
    於八十九年四月八日以八十九年度戒毒偵字第四四二號為不起訴處分確定。詎猶
    不知悔改，竟又分別基於施用第一級毒品海洛因及第二級毒品甲基安非他命之各
    別犯意，於上開強制戒治執行完畢釋放後之五年內，於九十三年六月十五日晚上
    十一時許，在其位於高雄縣岡山鎮○○路四十一號住處，分別以將第一級毒品海
    洛因摻入香煙吸食方式，施用第一級毒品海洛因一次；以及將第二級毒品甲基安
    非他命置於玻璃瓶內以火燒烤吸食煙霧之方式，施用第二級毒品甲基安非他一次
    。嗣於九十三年六月十五日晚上十一時十七分許，在高雄縣岡山鎮火車站公共廁
    所為警查獲，並扣得其預備供施用之注射針筒一支、空夾鍊袋七十八個及殘留有
    甲基安非他命吸食器二組，且經警採集其尿液送驗結果，確呈嗎啡陽性反應及甲
    基安非他命陽性反應，始查知上情。
三、案經高雄縣政府警察局岡山分局報請臺灣高雄地方法院檢察署檢察官偵查起訴，
    嗣本院訊問被告後，因被告自白犯罪，經詢問公訴人及被告意見後，乃經合議庭
    裁定改行簡式審判程序。
    理  由
一、本件被告甲○○所犯係法定刑為死刑、無期徒刑、最輕本刑為三年以上有期徒刑
    以外之罪，於準備程序進行中，被告就被訴事實為有罪之陳述，由受命法官告知
    簡式審判程序之要旨並聽被告與公訴人之意見，經被告同意適用簡式審判程序後
    ，本院亦認無不得或不宜改依簡式審判程序進行之處，爰依刑事訴訟法第二百七
    十三條之一第一項、第二百八十四條之一規定，本院合議庭裁定裁定本件由受命
    法官獨任進行簡式審判程序，合先敘明。
二、右揭犯罪事實，業據被告坦承不諱，且被告於前述查獲時間經警採集其尿液送往
    高雄縣政府衛生局檢驗結果，確呈嗎啡陽性反應及甲基安非他命陽性反應，有該
    局九十三年六月二十三日九三煙檢字第一二一二號煙毒尿液檢驗成績書、高雄縣
    政府警察局岡山分局壽天派出所毒品案件嫌犯尿液採證檢驗對照表各一份在卷可
    稽，並有扣案之吸食器二組經送驗結果，殘留有甲基安非他命，有高雄醫學大學
    附設中和紀念醫院檢驗報告一份在卷可稽，足徵被告之自白與事實相符，應堪採
    信。又被告前因施用毒品案件，經本院以八十八年度毒聲字第一四二四號裁定送
    觀察、勒戒後，認有繼續施用毒品之傾向，再經本院以八十八年度毒聲字第二四
    四二號裁定送強制戒治，於八十八年八月二十五日停止戒治付保護管束，於八十
    九年四月一日保護管束期滿，視為強制戒治期滿，並經臺灣高雄地方法院檢察署
    檢察官於八十九年四月八日以八十九年度戒毒偵字第四四二號為不起訴處分確定
    ，有卷附該不起訴處分書、臺灣高等法院被告全國前案紀錄表、臺灣高雄地方法
    院檢察署刑案資料查註紀錄表各一份在卷可參，足認被告確於前開強制戒治執行
    完畢釋放後，五年內分別再犯本條例第十條第一項施用第一級海洛因毒品罪、第
    二項施用第二級毒品甲基安非他命罪，本件事證明確，被告犯行洵堪認定，自應
    依法論科。
三、按海洛因、甲基安非他命分屬毒品危害防制條例第二條第二項第一款所規定之第
    一級毒品、同條項第二款所規定之第二級毒品。核被告所為，係犯毒品危害防制
    條例第十條第一項施用第一級毒品罪、第十條第二項施用第二級毒品罪。被告持
    有第一、二級毒品，復進而施用，其持有毒品之低度行為，均為施用第一、二級
    毒品之高度行為所吸收，不另論罪。被告所犯上開施用第一級毒品罪及施用第二
    級毒品罪間，犯意各別，罪名不同，應分論併罰之。查被告前因違反肅清煙毒條
    例、麻醉藥品管理等案件，分別經法院判處有期徒刑三年六月、六月確定，於民
    國九十一年四月六日縮短刑期執行完畢，有卷附臺灣高等法院被告全國前案紀錄
    表、臺灣高雄地方法院檢察署刑案資料查註紀錄表各乙份可按，是被告受有期徒
    刑執行完畢，於五年以內再犯本件最重本刑為有期徒刑以上之罪，為累犯，應依
    刑法第四十七條之規定，故就被告施用第一級毒品及第二級毒品部分，應分別加
    重其刑。爰審酌被告施用毒品，足以戕害其身心，滋生其他犯罪，惡化治安，嚴
    重損及公益，且曾經觀察、勒戒及強制戒治執行期滿，仍末能戒絕毒品，竟再為
    本件施用毒品犯行，顯見其不思悔改，自制力亦顯不佳；惟施用毒品行為於本質
    上係屬自我戕害行為，反社會性之程度應屬較低，且犯罪後坦承犯行等一切情狀
    ，酌情各量處如主文所示之刑，並定應執行刑。扣案之吸食器二組經送驗結果，
    確殘留有甲基安非他命，有高雄醫學大學附設中和紀念醫院檢驗報告一份在卷可
    稽，衡情甲基安非他命與上揭扣案物間已難剝離，自應整體視之為第二級毒品甲
    基安非他命，依毒品危害防制條例第十八條第一項前段，予以宣告沒收銷燬之。
    又扣案之注射針筒一支、夾鍊袋七十八個，經送驗結果，雖無毒品殘留，有高雄
    醫學大學附設中和紀念醫院檢驗報告一份在可佐，然為供被告預備供施用及持有
    第一級、第二級毒品所用，且為被告所有，業據被告於警詢時供述明確（見九十
    三年六月十六日警詢筆錄），併依刑法第三十八條第一項第二款宣告沒收之。
據上論斷，應依刑事訴訟法第二百七十三條之一第一項、第二百九十九條第一項前段
，毒品危害防制條例第十條第一項、第二項、第十八條第一項前段，刑法第十一條、
、第四十七條、第三十八條第一項第二款、第五十一條第五款，判決如主文。
本案經檢察官乙○○到庭執行職務。
中      華      民      國    九十三    年    十二      月        七    日
                                  臺灣高雄地方法院刑事第十三庭
                                      法  官  陳  月  雯
右正本證明與原本無異。
如不服本判決，應於判決送達後十日內，向本院提出上訴狀。
                                      書記官  林  佳  蓉
中      華      民      國    九十三    年    十二      月        七    日
附錄本案論罪科刑法條全文：
毒品危害防制條例第十條
施用第一級毒品者，處六月以上五年以下有期徒刑。
施用第二級毒品者，處三年以下有期徒刑。
